臺灣板橋地方法院刑事判決　　　　　　　96年度訴字第1968號
公　訴　人　臺灣板橋地方法院檢察署檢察官
被　　　告　甲○○
　　　　　　　　　　　　（台北縣板橋市戶政事務所）
　　　　　　　　　　（現另案在臺灣台北監獄台北分監執行）
上列被告因違反毒品危害防制條例案件，經檢察官提起公訴（96
年度毒偵字第2916號），本院訊問被告為有罪陳述後，改依通常
程序審理，並判決如下：
    主  文
甲○○施用第一級毒品，累犯，處有期徒刑壹年貳月，減為有期
徒刑柒月；又施用第二級毒品，累犯，處有期徒刑拾月，減為有
期徒刑伍月。扣案之含有難以析離之安非他命成分之殘渣袋壹只
沒收銷燬之。應執行有期徒刑拾壹月，扣案之含有難以析離之安
非他命成分之殘渣袋壹只沒收銷燬之。
    事  實
一、甲○○前於民國91年間因施用毒品案件，經本院以91年度毒
    聲字第2847號裁定觀察勒戒，嗣因認無繼續施用傾向，而於
    91年9 月16日執行完畢出所。復於93年間因施用毒品案件，
    經本院以93年度訴字第826 號判處應執行有期徒刑1 年4 月
    ，於93年11月11日確定，並於94年12月16日縮刑期滿執行完
    畢；嗣於95年間復因施用毒品案件，經本院以95年度訴字第
    3409號判處應執行有期徒刑1 年2 月，於96年4 月19日確定
    。
二、詎甲○○仍不知悛悔，明知海洛因、安非他命分別係毒品危
    害防制條例第2 條第2 項第1 、2 款所定之第一級及第二級
    毒品，依法均不得施用、持有，竟於上開觀察勒戒執行完畢
    後5 年內，基於施用第一級毒品海洛因及施用第二級毒品安
    非他命之犯意，於96年2 月3 日18時許，在台北縣板橋市○
    ○路與綠堤街交岔口之廢棄工寮內，以注射針筒施打海洛因
    一次，及於96年2 月1 日某時，在台北縣板橋市○○路81巷
    20號3 樓住處，以吸食器燒烤煙霧之方式施用安非他命一次
    。嗣經警於96年2 月3 日晚間19時30分許，經警在台北縣板
    橋市○○路與綠堤街交岔口之廢棄工寮內查獲，並扣得含有
    難以析離之安非他命成分之殘渣袋1 個，嗣為警採驗尿液結
    果呈嗎啡及安非他命陽性反應，而悉上情。
三、案經台北縣政府警察局海山分局報告臺灣板橋地方法院檢察
    署檢察官偵查起訴。
    理  由
一、訊據被告甲○○於偵查及本院審理中，對上揭事實已坦承不
    諱，此外，被告經警於96年2 月3 日晚間20時50分許採尿送
    驗結果（檢體編號：0000000000-0號），呈嗎啡及安非他命
    均陽性反應，有姓名編號對照表及台灣檢驗科技股份有限公
    司濫用藥物尿液檢驗報告各1 件在卷可查（見96年毒偵字第
    1293號卷第21頁、96年毒偵字第2916號卷第8 頁）。而被告
    於該日為警查獲時，經扣得含有安非他命成分之殘渣袋1 個
    ，有扣案物品照片及扣案物品目錄表各1 紙在卷可佐（見96
    年毒偵字第1293號卷第15、23頁）。足見被告所為自白與事
    實相符，而得採為認定之依據。次查，被告於91年間因施用
    毒品案件，經本院以91年度毒聲字第2847號裁定觀察勒戒，
    嗣因認無繼續施用傾向，而於91年9 月16日執行完畢出所等
    情，有台灣高等法院被告前案紀錄表及刑案查註紀錄表各1
    件在卷可稽。被告於上開觀察勒戒執行完畢後，5 年內再為
    本件犯行，事證明確，被告犯行堪以認定。
二、按海洛因屬毒品危害防制條例第2 條第2 項第1 款所列之第
    一級毒品，而安非他命屬同項第2 款所列之第二級毒品，核
    被告甲○○所為，係犯毒品危害防制條例第10條第1 項之施
    用第一級毒品罪及同條例第10條第2 項之施用第二級毒品罪
    。其持有海洛因及安非他命之低度行為，為施用之高度行為
    所吸收，不另論罪。又被告所犯上開施用第一級毒品海洛因
    及施用第二級毒品安非他命等罪，犯意各別、行為互殊，應
    予分論併罰。又被告於93年間因施用毒品案件，經本院以93
    年度訴字第826 號判處應執行有期徒刑1 年4 月，於93年11
    月11日確定，並於94年12月16日縮刑期滿執行完畢等情，有
    臺灣高等法院被告前案紀錄表1 件在卷可查。被告於上開有
    期徒刑執行完畢後5 年內再犯本件均有期徒刑以上之罪，為
    累犯，均應依刑法第47條第1 項之規定加重其刑。本院審酌
    被告前已有施用毒品紀錄，且經本院判處有期徒刑在案，竟
    又為本件犯行，顯見其未知戒除毒癮，意志力薄弱，並考量
    施用毒品乃自戕行為，所生危害非鉅，暨被告坦承施用毒品
    犯行之犯後態度等一切情狀，分別量處如主文所示之刑。末
    查，被告犯罪時間，於96年4 月24日以前，與中華民國九十
    六年罪犯減刑條例第2 條第1 項第3款 之規定相符，合於減
    刑條件，應依法減其宣告刑，暨定其應執行之刑，以示懲儆
    。至扣案之含有難以析離之安非他命殘渣袋1 個，應以毒品
    視之，應依毒品危害防制條例第18條第1 項前段之規定宣告
    沒收銷燬之。
三、末按「除被告所犯為死刑、無期徒刑、最輕本刑為三年以上
    有期徒刑之罪或高等法院管轄第一審案件者外，於前條第一
    項程序進行中，被告先就被訴事實為有罪之陳述時，審判長
    得告知被告簡式審判程序之旨，並聽取當事人、代理人、辯
    護人及輔佐人之意見後，裁定進行簡式審判程序」，刑事訴
    訟法第273 條之1 第1 項定有明文。查本件被告涉犯之毒品
    危害防制條例第10條第1 項、第2 項之施用毒品罪，法定本
    刑並非最輕本刑為3 年以上有期徒刑之罪，且被告於本院準
    備程序期日中已就被訴事實為有罪之陳述，經告知被告簡式
    審判程序之旨後，被告及公訴人對於本件改依簡式審判程序
    審理亦均表示無意見，是本院即依前揭刑事訴訟法規定，裁
    定本件進行簡式審判程序，附此敘明。
據上論斷，應依刑事訴訟法第273 條之1 第1 項、第299 條第1
項前段，毒品危害防制條例第10條第1 項、第2 項、第18條第1
項前段，刑法第11條前段、第47條第1 項，中華民國九十六年罪
犯減刑條例第2條第1 項第3 款、第7 條，判決如主文。
本案經檢察官馬凱蕙到庭執行職務。
中　　華　　民　　國　　96　　年　　8 　　月　　31　　日
                  刑事第十四庭  法　官  汪怡君
上列正本證明與原本無異。
如不服本判決，應於送達後十日內敘明上訴理由，向本院提出上
訴狀。
                                書記官  李郁禎
中　　華　　民　　國　　96　　年　　8 　　月　　31　　日
附錄本案論罪科刑法條全文：
毒品危害防制條例第10條
施用第一級毒品者，處六月以上五年以下有期徒刑。
施用第二級毒品者，處三年以下有期徒刑。
